【裁判字號】    90,交簡上,8
【裁判日期】    900822
【裁判案由】    公共危險
【裁判全文】
臺灣花蓮地方法院刑事判決                            九十年度交簡上字第八號
    上  訴  人  臺灣花蓮地方法院檢察署檢察官
    被      告  甲○○
右列上訴人因被告涉犯公共危險案件，不服臺灣花蓮地方法院花蓮簡易庭九十年度花
交簡字第六三號中華民國九十年四月三十日第一審判決（聲請簡易處刑案號：臺灣花
蓮地方法院檢察署九十年度偵字第八八三號），提起上訴，本院判決如左：
    主      文
上訴駁回。
    事實及理由
一、本案經本院審理結果，認第一審判決依刑法第一百八十五條之三服用酒類不能安
    全駕駛動力交通工具而駕駛罪，判處被告甲○○罰金玖仟元，如易服勞役以三百
    元折算一日，認事用法及量刑均無不當，且被告甲○○於本院審理時亦自承甘服
    於上述判決等語（見本院卷第十七頁），則上述判決應予維持，並引用第一審簡
    易判決書記載之事實、證據及理由。
二、上訴人上訴意旨以被告甲○○於偵查中自白並請求緩刑，上訴人核無刑事訴訟法
    第四百五十一條之一第四項但書之除外規定，乃依同條第一項、第四項規定同意
    被告之請求，而向原審法院請求對被告甲○○宣告緩刑，惟原審似漏未就此加以
    審酌，可見原審認事用法尚嫌未洽，請將原判決撤銷云云。惟查：
（一）、按被告於偵查中自白者，得向檢察官表示願受科刑之範圍或願意接受緩刑之
        宣告，檢察官同意者，應記明筆錄，並即以被告之表示為基礎，向法院求刑
        或為緩刑宣告之請求；又前項情形，法院應於檢察官求刑或緩刑宣告請求之
        範圍內為判決，刑事訴訟法第四百五十一條之一第一項、第四項前段定有明
        文。
（二）、經查，被告甲○○於偵查中固坦承其自九十年一月三十日十八時許，在花蓮
        縣吉安鄉○○路○段金華鐵工廠內與同事飲酒，當時伊喝了約五小杯洋酒，
        約喝到二十一時許結束後回家，到家後不久又接到電話，然後並到伊阿姨家
        與同事繼續飲酒，伊又喝了三杯米酒，大約在當晚二十四時許結束。伊在隔
        日（三十一日）凌晨一時許開車途經吉安鄉○○路○段歐鄉牛排館前為警察
        臨檢攔獲，測試其吐氣酒精濃度為每公升零點七九毫克之事實不諱，惟其僅
        於偵查中表示「（問：最後陳述？）答：請庭上給我有自新機會」（見偵查
        卷第七頁反面筆錄第五行），並未明確向檢察官表示願意接受緩刑之宣告，
        而檢察官亦未表示是否同意，且記明於偵查筆錄，則公訴人於聲請簡易判決
        處刑書上雖有向原審求予被告緩刑宣告之記載，惟其既不符合刑事訴訟法第
        四百五十一條之一第一項所定要件，原審自無須於檢察官請求緩刑宣告之範
        圍內為判決，公訴人以此理由提起上訴，顯然於法未合，應予駁回。
據上論斷，應依刑事訴訟法第四百五十五條之一第三項、第三百六十八條、第三百七
十三條，判決如主文。
中      華      民      國    九十      年      八      月    二十二    日
                              臺灣花蓮地方法院刑事庭
                                  審判長法官  林秀鳳
                                  法      官  楊碧惠
                                  法      官  林國泰
右正本證明與原本無異。
本件不得再上訴。
                                  法院書記官
中      華      民      國    九十      年      八      月    二十二    日


司法院資訊處製作；財團法人民間司法改革基金會備份。
